【裁判字號】    97,交易,4
【裁判日期】    970205
【裁判案由】    公共危險等
【裁判全文】
臺灣臺北地方法院刑事判決              97年度交易字第4 號
公  訴  人  臺灣臺北地方法院檢察署檢察官
被      告  乙○○
上列被告因竊盜案件，經檢察官聲請以簡易判決處刑（96年度偵
字第21673 號），經本院認不應以簡易判決處刑（96年度簡字第
3777號），而改依通常審判程序進行（97年度交易字第4 號），
嗣被告於本院準備程序就被訴事實為有罪之陳述，經本院告知被
告簡式審判程序意旨，並聽取檢察官、被告之意見後，本院裁定
改依簡式審判程序審理、判決如下：
    主  文
乙○○犯竊盜罪，處拘役貳拾日，如易科罰金，以新臺幣壹仟元
折算壹日。
    事  實
一、乙○○於民國96年10月5日凌晨2時10分許，在臺北市中正區
    ○○○路３號台北火車站東三門前之靠近北平西路處，適見
    宏福電纜工程股份有限公司所有而由員工甲○○保管使用車
    牌號碼0072─MN號自用小貨車停放在上址，而甲○○下車卸
    搬工具而該車鑰匙尚插在電門上之不注意之際，竟意圖為自
    己不法之所有，潛入該車內而徒手轉動鑰匙開啟電門發動而
    竊取該車供己代步使用，並駕車離去，旋為甲○○發覺而駕
    駛另一同事丙○○所有車輛追攝尾隨其後，並駛至臺北市○
    ○區○○路台北火車站北三門鄭州路上時，發現上開0072─
    MN號自用小貨車熄火停在台北火車站北三門鄭州路中，立即
    報警逮捕，並扣得上開0072─MN號自用小貨車。
二、案經臺北市政府警察局大同分局報告臺灣臺北地方法院檢察
    署檢察官偵查起訴。
    理  由
壹、程序方面
一、按除被告所犯為死刑、無期徒刑、最輕本刑為三年以上有期
    徒刑之罪或高等法院管轄第一審案件者外，於法院行準備程
    序進行中，被告先就被訴事實為有罪之陳述時，審判長得告
    知被告簡式審判程序之旨，並聽取當事人、代理人、辯護人
    及輔佐人之意見後，裁定進行簡式審判程序；且受命法官行
    準備程序，與法院或審判長有同一之權限；又簡式審判程序
    之證據調查，不受刑事訴訟法第159 條第1 項、第161 條之
    2 、第161 條之3 、第163 條之1 及第164 條至第170 條規
    定之限制，刑事訴訟法第273 條之1 第1 項、第279 條第2
    項前段、第273 條之2 分別定有明文。
二、查本件被告乙○○所犯為死刑、無期徒刑、最輕本刑為三年
    以上有期徒刑以外之罪，且非高等法院管轄第一審之案件，
    其於準備程序就前揭被訴事實為有罪之陳述，經本院告知簡
    式審判程序之旨，並聽取當事人之意見後，本院認無不得或
    不宜改依簡式審判程序進行之處，爰依刑事訴訟法第273 條
    之1第1項，裁定改依簡式審判程序，合先敘明。
貳、實體方面
一、上揭事實，業據被告乙○○於本院97年2月1日準備程序、審
    判程序時均供承不諱，核與證人甲○○於96年10月05日警詢
    時證述、96年10月26日偵訊時具結證述之情節大致相符（見
    臺灣臺北地方法院檢察署96年度偵字第21673 號，以下簡稱
    偵卷，第21至22頁、第56至59頁），與證人丙○○於96年10
    月05日警詢時證述、96年10月26日偵訊時具結證述之情節大
    致相符（見偵卷第15至20頁、第56至59頁），並有臺北市政
    府警察局大同分局建成派出所之偵查報告、陳報單、受理各
    類案件紀錄表、委託書、尋獲贓車登記表、被告乙○○中華
    民國國民身分證正反面影本、贓物認領保管單、鐵路警察局
    車輛協尋電腦輸入單、鐵路警察局車輛協尋電腦輸入單、被
    竊物品照片、甲○○之工作證、身分證、0072─MN行照、臺
    北市政府警察局大同分局公共危險案件測試觀察紀錄表、酒
    精測定紀錄表、臺北市政府警察局舉發違反道路交通管理事
    件通知單、舉發交通違規保管車輛收據、車籍查詢─基本資
    料詳細畫面在卷可稽（見偵卷第7 至10頁、第23頁、第31至
    39頁、第40至48頁），足見被告自白與事實相符，堪予採信
    ，是本件事證明確，其有上開竊盜犯行，洵堪認定。
二、核被告所為，係犯刑法第320條第1項竊盜罪。爰審酌被告犯
    後坦承犯行，並有悔改之意，復兼衡被害人失竊物全部已領
    回完畢損害降至最低，及考量被告徒手犯罪之目的為一時貪
    念失慮、手段平和等一切情狀，爰量處如主文，併斟酌被告
    職業為工，經濟情況並不富裕等情，有警詢筆錄在卷可參，
    乃諭知如易科罰金從輕以新臺幣1,000元折算1日之折算標準
    ，用啟自新。
三、至於被告酒後駕車涉犯刑法第185條之3公共危險罪之犯行，
    與本案無裁判上一罪之關係，宜由檢察官另行偵辦，附此敘
    明。
據上論斷，應依刑事訴訟法第452條、第273條之1第1項、第299
條第1項前段，刑法第320條第1項、第41條第1項前段，刑法施行
法第1條之1，判決如主文。
本案經檢察官王育珍到庭執行職務。
中    華    民    國    97    年  2     月      5     日
                  刑事第十六庭法  官  施添寶
以上正本證明與原本無異。
如不服本判決，應於收受送達後10日內，向本院提出上訴書狀。
                              書記官  陳弘文
中    華    民    國    97    年  2     月      5     日
附錄本判決論罪之法條
刑法第320條
意圖為自己或第三人不法之所有，而竊取他人之動產者，為竊盜
罪，處5年以下有期徒刑、拘役或500元以下罰金。
意圖為自己或第三人不法之利益，而竊佔他人之不動產者，依前
項之規定處斷。
前二項之未遂犯罰之。


司法院資訊處製作；財團法人民間司法改革基金會備份。
